臺灣雲林地方法院刑事判決　　　　　　　 96年度易字第179號
公　訴　人　臺灣雲林地方法院檢察署檢察官
被　　　告　乙○○
上列被告因竊盜案件，經檢察官聲請簡易判決處刑（96年度速偵
字第88號），本院斗六簡易庭認為應依通常程序審理（簡易庭案
號：96年度六簡字第161 號），移送本院刑事庭，本院判決如下
：
    主  文
乙○○犯攜帶兇器竊盜罪，累犯，處有期徒刑捌月，扣案板手壹
支（含螺口玖個）、手電筒壹支、手套壹雙均沒收之。
    事  實
一、乙○○前因違反麻醉藥品管制條例等案件，經臺灣彰化地方
    法院於民國（下同）85年4 月23日，以84年度訴字第1223號
    等案分別判處有期徒刑10月、4 月、7 月、6 月、10月等確
    定，並經裁定應執行有期徒刑2 年6 月確定，嗣於89年11月
    22日縮短刑期假釋出監，於94年9 月18日假釋期滿未經撤銷
    假釋，以已執行完畢論。詎乙○○不知悔悟，復意圖為自己
    不法之所有，於96年3 月19日凌晨4 時30分許，在雲林縣斗
    六市○○里○○路48號「湖山寺」內，戴手套1 雙，持手電
    筒1 支及客觀上足供兇器使用之板手1 支（含螺口9 個），
    ，在該寺之大佛殿內，竊取鋁架框3 條得手，並將之暫置在
    出口處之鐵門旁，嗣再返回大佛殿內，為甲○○發現報警查
    獲，並扣得其所有供犯罪所用之板手1 支（含螺口9 個）、
    手電筒1 支、手套1 雙。
二、案經雲林縣警察局斗六分局報告臺灣雲林地方法院檢察署檢
    察官偵查後聲請簡易判決處刑。
    理  由
一、按96年3 月21日總統華總一義字第09600034611 號令修正公
    布刑事訴訟法第284 條之1 條文規定：「除簡式審判程序、
    簡易程序及第376 條第1 款、第2 款所列之罪之案件外，第
    一審應行合議審判。」。查本件係經公訴人聲請簡易判決處
    刑，於96年3 月27日繫屬本院，有臺灣雲林地方法院檢察署
    96年3 月27日雲檢明公96速偵88字第7499號函上之本院收文
    戳章可稽，嗣經本院斗六簡易庭認有刑事訴訟法第451 條之
    1 第4 項但書之情形，而依同法第452 條之規定，於96 年3
    月29日改分為適用通常程序審判。又被告於本件所犯之罪，
    係屬刑事訴訟法第376 條第2 款所列之罪之案件，復於刑事
    訴訟法第284 條之1 規定修正後繫屬，故本件非屬應行合議
    審判案件，爰由獨任法官行通常審判程序，先予敘明。
二、訊據被告乙○○矢口否認涉有竊盜犯行，其辯稱：伊於當日
    上午4 時許，騎機車自彰化縣溪州鄉家中前往湖山寺運動，
    查扣物品為伊所有，但板手係用於修理機車之用云云。經查
    ，證人即當晚於湖山寺另側舊殿處守夜之甲○○於本院審判
    中證稱：「……那天是師傅打電話給我，說上面大佛那邊很
    吵，打電話叫我去看。……離我睡覺地方到大佛，走路要5
    分鐘路程。……（湖山岩）分兩個地方，一個是大佛那邊，
    平常門都是鎖住的。舊殿那邊都是師傅開的，夏天差不多是
    5 點至6 點的時候開門。……（去了後）暗暗的，我在樓梯
    那邊等警察，警察還沒有來，我就發現被告跟另一個人從大
    殿那邊走出來，我就過去。……我問他們在那裡做什麼，弄
    得乒乒砰砰，他們說沒有，只說在那裡運動而已，我就說我
    有報警，另一個人聽我說有報警，他就走了，只剩下被告在
    那裡，我就一直跟著他，到警察到場為止。……（你看到被
    告的時候，到後來查到鋁條的地點，相差多遠？）差不多
    100 公尺。（若沿路走下來，是否會經過後來找到棄置鋁條
    的地點？）會，那路也有好幾條，每條都可通到路那邊，發
    現的地點是正大門鐵門鎖住那邊。……鋁架框是裝在大佛的
    牆壁上，屬於裝潢性質，置放佛像。是用六角螺絲母鎖住的
    。……（若要將鋁架框拔下，可用何種工具？）活動扳手。
    ……（是否知道鋁架框是在何處被拔下？）大佛壁上拔下。
    ……鋁條上有螺絲，可以用扳手拆下。……（有無看到警察
    用被告身上搜到的扳手，跟發現的鋁條的螺絲試看看能否拆
    解？）有，將扳手放在螺絲，都可以拆下。……（你何時到
    那裡？）早上4 點半。（你去那裡等多久才遇到他們？）10
    幾分鐘。（你遇到他們時，他們身上有無拿東西？）沒有，
    空手。（有無帶喝的水、毛巾等？）沒有，兩手空空，沒有
    帶東西。……（從舊殿走到大佛）差不多要5 分鐘。（從大
    佛那邊走下來到相遇處）差不多1 分鐘。（從大殿到發現鋁
    條的地方要走）差不多2 分鐘。……」等語；而其前於警詢
    中亦證述：「……我於今日約4 時38分許，接到師父打電話
    向我告知大佛那邊有敲打聲，叫我去查，我立即前往大佛查
    看，當我前往途中也有聽到敲打銅鐵的聲音，……」等語，
    業已明確證述其係經通知大佛殿處有敲打聲響，而證人前往
    查看途中，亦有聽聞聲響，嗣見被告自大佛殿處走下，為證
    人報警並尾隨後，經警自被告身上查獲板手1 支（含螺口9
    個）、手電筒1 支、手套1 雙等物，並發現大佛殿壁上之部
    分鋁架框已遭拆除，而拆下之鋁架框3 條則置於下方之大門
    處等情甚明。又被告持有之板手1 支（含螺口9 個）、手電
    筒1 支、手套1 雙之照片所示，該板手1 支所使用之螺口，
    適正可以用於拆除鋁架框上螺絲之用，有照片3 張附於警卷
    可稽。此外，復有贓物認領保管單1 張及上揭扣案物品可佐
    ，被告顯然係戴用手套，以手電筒照明，再用板手拆除鋁架
    框3 條而竊取得手後，將之暫置湖山寺出口處之鐵門旁，嗣
    欲接續行竊之時，經人發覺而查獲，應甚明確，可以認定。
三、至於被告辯稱係前往運動云云。查被告初於警詢中供稱：「
    （你如何到湖山岩？與何人到該處？做何事？）我由家裡步
    行走來。我自己一人。隨便看看」等語；嗣於同日在檢察官
    訊問筆錄中又稱：「（為何從彰化來雲林？）我不會講。（
    我是問你是怎麼到湖山岩？）我不會講。……手套是我騎車
    用的，板手是我修理手錶用的。（你今天有沒有騎機車來？
    ）沒有。……（你的手錶在那裡？）我送人了。（你現在沒
    有手錶，帶這隻板手做什麼？）我要做什麼事情，比較方便
    。（要做什麼事情比較方便？）要修理手錶比較方便。……
    」等語；繼於本院審判中又稱其係騎機車自彰化縣溪州鄉家
    中，經二水鄉、林內鄉前往斗六市湖山寺運動，查扣之板手
    則用於修理機車之用云云。查被告就其何以前往湖山寺之原
    因，於警詢及檢察官訊問中均含糊應答，嗣於本院審判中方
    稱前來運動，且為第1 次來湖山寺云云。惟被告家住彰化縣
    溪州鄉，如經二水鄉，林內鄉而至斗六市○○○○○路途數
    十公里，依其於警詢中所稱係用步行云云，諒無可能；如其
    係騎機車而來，亦路途遙遙，其捨住家附近之公園綠地或鄰
    近二水鄉之登山勝景不去，竟只為來前未曾造訪之湖山寺運
    動，且於天色未亮之時，即可無人引導而來，又無隨身攜帶
    飲水或毛巾等常見於晨起運動者攜行之物，反而隨身攜帶板
    手、手電筒及手套等物，復對所攜帶板手之用途，說詞荒謬
    矛盾，是其矢口否認行竊之各種說詞，實屬狡飾無稽之辯，
    應認均不可採信。
四、論罪科刑之理由：
  (一)按刑法第321 條第1 項第3 款之攜帶兇器竊盜罪，係以行為
    人攜帶兇器竊盜為其加重條件，此所謂兇器，其種類並無限
    制，凡客觀上足對人之生命、身體、安全構成威脅，具有危
    險性之兇器均屬之，且祇須行竊時攜帶此種具有危險性之兇
    器為已足，並不以攜帶之初有行兇之意圖為必要（最高法院
    92年台上字第1332號判決要旨參照）。查被告乙○○持以行
    竊之活動扳手1 支，其長度為13.5公分，握把部分黑色材料
    包覆，握把部分長約6 公分，扳手為金屬材料，附屬之9 個
    螺口可與扳手互相接合使用等情，為本院於審判中當庭勘驗
    屬實，並載於筆錄可稽，該等工具在客觀上足對人之生命、
    身體及安全構成威脅，堪認係屬兇器之類無訛。
  (二)核被告乙○○所為，係犯刑法第321 條第1 項第3 款攜帶兇
    器竊盜罪。
  (三)被告乙○○前因違反麻醉藥品管制條例等案件，經臺灣彰化
    地方法院於85年4 月23日，以84年度訴字第1223號等案分別
    判處有期徒刑10月、4 月、7 月、6 月、10月等確定，並經
    裁定應執行有期徒刑2 年6 月確定，嗣於89年11月22日縮短
    刑期假釋出監，於94年9 月18日假釋期滿未經撤銷假釋，以
    已執行完畢論，有臺灣高等法院被告前案紀錄表可參，其於
    5 年以內故意再犯本件有期徒刑以上之罪，為累犯，應依刑
    法第47條第1 項之規定，加重其刑。
  (四)爰審酌被告乙○○獨居無業，賴子女奉養為生，其前有多次
    刑案前科，猶不知悔改向善，犯後毫無悔意，飾詞狡辯，其
    乘夜間進入無人看管之佛寺竊取鋁架框條，拆毀他人財物，
    雖可用以變賣之所得無幾，但致他人財產損失及業務不便甚
    大等一切情狀，爰量處如主文所示之刑。扣案之板手1 支（
    含螺口9 個）、手電筒1 支、手套1 雙等物，為被告所有供
    犯本罪所用之物，應依刑法第38條第2 項規定，宣告沒收之
    。
五、適用之法律：
  (一)刑事訴訟法第452 條、第284 條之1 、第299 條第1 項前段
    。
  (二)刑法第321 條第1 項第3 款、第47條第1 項、第38條第1 項
    第2 款。
本案經檢察官朱健福到庭執行職務
中　　華　　民　　國　　96　　年　　5 　　月　　16　　日
                  刑事第六庭  法  官  吳基華
以上正本證明與原本無異。
如不服本判決，應於判決送達後10日內，向本院提出上訴狀。（
須附繕本）
                              書記官  李松坤
中　　華　　民　　國　　96　　年　　5 　　月　　16　　日
附記論罪法條全文：
刑法第321 條
犯竊盜罪而有左列情形之一者，處 6 月以上、 5 年以下有期徒
刑：
一  於夜間侵入住宅或有人居住之建築物、船艦或隱匿其內而犯
    之者。
二  毀越門扇、牆垣或其他安全設備而犯之者。
三  攜帶兇器而犯之者。
四  結夥三人以上而犯之者。
五  乘火災、水災或其他災害之際而犯之者。
六  在車站或埠頭而犯之者。
前項之未遂犯罰之。
